# 请教陈版，关于嵌入衍生工具的后续计量

提问人：shmilmicky 时间：2020-06-17 12:05:00
请教陈版， 如，A公司与 2016 年对C公司增资，增资后持股C公司30%，C公司大股东B公司持股40%，同时投资协议约定，A公司享有购股权，可购买B最多不超过30%的股份，同时约定购股定价按照收益增长倍数为基数，且设置了行权单价上线倍数为 10 倍。A公司将此购股权作为衍生金融工具，以公允价值计入其他金融资产，以上为背景。 20 年度A公司准备行使购股权收购B持有30%股份，此时, B提出希望通过重新商定股权转让交易条款的方式，向A转让其全部40%股权，并且，对于40%股权的定价也高于行权单价的上限倍数，请教陈版，针对此情况，应该如何考虑购股权的后续计量？是视同于此条款作废，完全是全新的收购交易？还是把收购40%的股权视同购股权行权30%+新增收购10%？两种处理方式的账务处理有什么不同？

回答人：chenyiwei
由于最终的实际收购条款较该项衍生工具（买入期权）的原始条款有实质性差异，故更倾向于作为原衍生金融资产的作废和一项新的收购交易，即把原有衍生金融资产的账面价值予以转销，借记投资收益；同时按照新商定的收购40%股权的交易条款，结合原有的30%股权，共同构成一项分步实现的非同一控制下合并交易。